【裁判字號】    95,軍上,24
【裁判日期】    950830
【裁判案由】    公共危險
【裁判全文】
臺灣高等法院高雄分院刑事判決          95年度軍上字第24號
上  訴  人  甲○○
即  被  告
上列上訴人因公共危險等案件，不服國防部高等軍事法院高雄分
院94年高審字第 216號中華民國95年5月2日第二審判決（起訴案
號：國防部南部地方軍事法院檢察署94年度平訴字第298 號），
提起上訴，本院判決如下：
     主  文
上訴駁回。
     理  由
一、按軍事審判法第181條第5項規定，被告不服高等軍事法院宣
    告有期徒刑之上訴判決者，得以判決違背法令為理由，向高
    等法院提起上訴。是被告向高等法院提起上訴，應以高等軍
    事法院宣告有期徒刑之上訴判決，違背法令為理由，此乃法
    律所定之要件，如果上訴狀並未依據卷內訴訟資料，具體指
    摘原判決如何違背法令，而與上開要件不合，其上訴即違背
    法律上之程式，應予駁回。
二、本件原判決認定：上訴人即被告甲○○係澎湖防衛司令部砲
    兵群目標獲得連二等士官長 (民國79年9 月25日入伍，陸軍
    士官學校常備士官班第42期畢業，志願役)， 領有重型機車
    駕駛執照，緣於94年4 月28日20時50分許，在台南縣七股鄉
    鹽山附近之魚塭，與友人一起飲酒，期間被告約飲用台灣啤
    酒2 瓶，當 (28) 日23時40分許飲酒結束後，明知已達不能
    安全駕駛動力交通工具之程度，竟仍騎乘其所有之重型機車
    （車號:GG6-502 號） ，搭載友人何正偉沿台17線西濱公路
    ，往台南方向行駛，騎約3 公里後，因酒精代謝影響，致精
    神不濟，被告向何正偉表示，無法再繼續騎乘，乃由何正偉
    接手騎乘該車附載被告，於翌 (29 )日零時25分許，行經臺
    南市安平區○○○路與永華路口時，被告因尿急，下車至附
    近草地解手，適執行巡邏勤務之臺南市警察局交通隊員警郭
    志儀發覺有異，並聞得被告及何正偉身上有酒味，即於同日
    零時39分許，當場對其實施呼氣酒精濃度測試，酒測值為每
    公升0.58毫克 (MG/L) ，已達不能安全駕駛動力交通工具之
    程度等情，除有被告於一審審理時供承: 「 (體內酒精有無
    使你在駕車時的注意力、知覺、視力、判斷力與運動協調力
    及駕時對移動景物的追蹤力、監視四週的能力受到影響?)
    我就是警覺到有影響，才叫何正偉騎車」。「（你騎車時對
    四肢的影響？）我就是因為感覺到酒精代謝影響，雙手不聽
    使喚，才換何正偉騎」等語明確（見一審卷第39至40頁），
    此外，復有被告親自簽名捺印之酒精濃度測試單、台南市警
    察局舉發違反道路交通管理事件通知單影本各乙紙，及刑法
    第185 條之3(第一次、第二次)案 件測試觀察紀錄表2 份在
    卷可佐，因認被告犯罪事證明確，已構成陸海空軍刑法第54
    條第1 項之「服用酒類，不能安全駕駛動力交通工具而駕駛
    案」罪，因認國防部南部地方軍事法院判決，論上訴人以上
    開罪名，而量處有期徒刑8 月，復以其前未曾受有期徒刑以
    上刑之宣告，此次係一時疏忽，而飲酒駕車，為偶發初犯，
    又參以被告年屆35歲，服務軍旅十餘載，若使身繫囹圄，將
    使累積多驗及戰技無法傳承，且經此教訓後，當知所警惕；
    所宣告之刑，以暫不執行為適當，併諭知緩刑4 年，為無不
    合，予以維持，駁回上訴人在國防部高等軍事法院之上訴，
    已詳敘認定犯罪事實之依據及憑以認定之理由，並對上訴人
    辯稱「其當時被告於發覺自己恐有不能安全駕駛之虞者，而
    立即將機車交予第三人騎乘，正符合本法之期待，實無對於
    被告此等停止駕駛之行為加以刑責之理云云」之辯詞，如何
    不足採信，均已依據卷內資料予以指駁及說明，從形式上觀
    察，原判決並無違背法令之情形。
三、又上訴人之上訴意旨雖又指稱，飲酒後一小時之血中酒精濃
    度是達到最高點，乃是法醫學上之基本常識，且原審所調取
    的台北醫學院蔡尚穎醫師亦持此看法云云，惟原審亦就被告
    所執臺北醫學院蔡尚穎醫師所著「酒精與交通事故傷害」乙
    文，以其飲酒後十分鐘內之呼氣酒精濃度，將遠低於每公升
    0.55毫克乙節，詳述指稱該專文就被告騎乘機車時呼氣酒精
    濃度，是否確實低於每公升0.55毫克，並無計算公式，自無
    法就被告經臺南市警察局員警對其實施呼氣酒精濃度測試值
    每公升0.58毫克 (MG/L)，而能反推得知被告酒後騎乘機車3
    至 5分鐘時之呼氣酒精濃度正確值為何? 而認被告上訴稱其
    於飲酒後十分鐘內之呼氣酒測值，將低於每公升0.55毫克等
    情，實屬無據。然上訴人仍就原判決理由已詳為論斷與說明
    之事項，再為爭執，殊非適法之上訴理由。故上訴人徒憑己
    意，對原審職權之適法行使及原判決理由已詳為論斷之事項
    ，再為爭辯，顯與法定上訴之形式要件不符，其上訴違背法
    律上之程式，應予駁回。
據上論結，應依軍事審判法第206條第1項後段、刑事訴訟法第
367條前段，判決如主文。
中    華    民    國    95    年    8     月    30    日
                  刑事第七庭    審判長法  官   莊飛宗
                                      法  官   黃三友
                                      法  官   黃憲文
以上正本證明與原本無異。
不得上訴。
中    華    民    國    95    年    8     月    31    日
                                      書記官   施耀程


司法院資訊處製作；財團法人民間司法改革基金會備份。
